Minutes et répertoires du notaire Georges Marie GAMARD, 16 septembre 1864 - 8 février 1893 (étude XXXVIII)
Archives nationales
Minutes et répertoires du notaire Georges Marie GAMARD (étude XXXVIII)
16 septembre 1864 - 8 février 1893
MC/ET/XXXVIII/1118 - MC/ET/XXXVIII/1322, MC/RE/XXXVIII/20 - MC/RE/XXXVIII/23
Etude XXXVIII; Gamard, Georges-Marie
Archives nationales de France
Minutes et répertoires: la loi 2008-696 du 15 juillet 2008 relative aux archives a fixé à 75 ans à compter de la date de l'acte, ou à 25 ans à compter de la date du décès de l'intéressé si ce délai est plus bref, le délai de communication des minutes et répertoires des notaires; ce délai est porté à 100 ans à compter de la date de l'acte si le document se rapporte à un mineur (code du Patrimoine, articles L213-2, 4e d et 5e).
Autres documents de l'étude (dossiers de clients, comptabilité...): s'agissant d'archives privées, ces documents sont communicables selon les modalités fixées par le déposant ou le donateur.
Certains documents ne sont pas accessibles en raison de leur mauvais état de conservation.
Versement
Accès aux instruments de recherche de tous les notaires de l’étude XXXVIII
Archives de l'étude XXXVIII
- Minutes de Georges Marie GAMARD, 16 septembre 1864 - 8 février 1893; MC/ET/XXXVIII/1118 - MC/ET/XXXVIII/1322
  - Minutes. 1864, 16 septembre - 1864, décembre, 16 septembre 1864 - décembre 1864; MC/ET/XXXVIII/1118
    Informations concernant le classement:
    Le niveau inférieur de description, quand il existe, correspond aux minutes d'actes. Toutes les minutes ne sont pas forcément décrites une à une. Les descriptions de ces minutes sont plus ou moins détaillées.
  - Minutes. 1865, janvier - 1865, avril, janvier 1865 - avril 1865; MC/ET/XXXVIII/1119
    Informations complémentaires:
  - Minutes. 1865, mai - 1865, août, mai 1865 - août 1865; MC/ET/XXXVIII/1120
  - Minutes. 1865, septembre - 1865, octobre, septembre 1865 - octobre 1865; MC/ET/XXXVIII/1121
  - Minutes. 1865, novembre - 1865, décembre, novembre 1865 - décembre 1865; MC/ET/XXXVIII/1122
  - Minutes. 1866, janvier - 1866, avril, janvier 1866 - avril 1866; MC/ET/XXXVIII/1123
    - Inventaire après décès de Pierre François Antoine Molteni, dressé entre le 19 mars et le 25 mai 1866, dans sa maison située 62, rue du Château d'Eau où le défunt est mort le 7 janvier 1866, à la requête de ses enfants, Louis Jules Molteni, négociant, demeurant même adresse, Joséphine Émilie Molteni, épouse de Jacques Eusèbe Pougeois, propriétaire, demeurant à Louvres (Val-d'Oise) et de son petit fils, François Marie Alfred Molteni, héritier par représentation de son père, Pierre Marie Joseph Molteni. (10 f.), 19 mars 1866; MC/ET/XXXVIII/1123
      Origine de l'information:
      De l'image fixe à l'image animée (1820-1910), documents du Minutier central des notaires de Paris relatifs à l'histoire des photographes et de la photographie, par Marc Durand, Paris, Archives nationales, 2013 (sous presse), notice n° 3590 (version dématérialisée de l'instrument de recherche, les notices biographiques et compléments de descriptions d'actes ne se trouvent que sur la version papier de l'ouvrage, voir contexte dans le Plan d’orientation général - Notaires de Paris, guides thématiques du Minutier).
      Date de révision: 2011
      Date de création de la notice: 2010
      Château-d'Eau (rue du); Louvres (Val-d'Oise); Molteni, Pierre François Antoine (1786-1866); Molteni, Louis Jules (1819-1876); Molteni, Joséphine Emilie; Pougeois, Jacques Eusèbe; Molteni, Alfred (1837-1907); Molteni, Pierre Marie Joseph
  - Minutes. 1866, mai - 1866, août, mai 1866 - août 1866; MC/ET/XXXVIII/1124
    - Liquidation et partage de la succession de Pierre François Antoine Molteni entre ses héritiers Louis Jules et Joséphine Émilie Molteni, épouse de Jacques Eusèbe Pougeois, François Marie Alfred Molteni, héritier par représentation de son père, Pierre Marie Joseph Molteni., 18 juin 1866; MC/ET/XXXVIII/1124
      De l'image fixe à l'image animée (1820-1910), documents du Minutier central des notaires de Paris relatifs à l'histoire des photographes et de la photographie, par Marc Durand, Paris, Archives nationales, 2013 (sous presse), notice n° 3591 (version dématérialisée de l'instrument de recherche, les notices biographiques et compléments de descriptions d'actes ne se trouvent que sur la version papier de l'ouvrage, voir contexte dans le Plan d’orientation général - Notaires de Paris, guides thématiques du Minutier).
      Molteni, Pierre François Antoine; Molteni, Louis Jules; Molteni, Joséphine Émilie; Pougeois, Jacques Eusèbe; Molteni, François Marie Alfred; Molteni, Pierre Marie Joseph
  - Minutes. 1866, septembre - 1866, décembre, septembre 1866 - décembre 1866; MC/ET/XXXVIII/1125
  - Minutes. 1867, janvier - 1867, mars, janvier 1867 - mars 1867; MC/ET/XXXVIII/1126
  - Minutes. 1867, avril - 1867, mai, avril 1867 - mai 1867; MC/ET/XXXVIII/1127
  - Minutes. 1867, juin - 1867, août, juin 1867 - août 1867; MC/ET/XXXVIII/1128
    - Inventaire après décès de Marguerite-Sidonie Dusart, veuve de Emile Mertens, rue de Laval prolongée, n° 3, décédée à Fontainebleau (Seine-et-Marne) le 8 mai 1867., 13 juin 1867 - 2 juillet 1867; MC/ET/XXXVIII/1128
      Mention dans le répertoire du notaire coté:
      MC/RE/XXXVIII/20
      Actes signalés par Thierry Boudignon, 2003-2012 (base de données migrée: voir contexte dans le Plan d’orientation général - Notaires de Paris, guides thématiques du Minutier).
      Date de révision: 2010
      Date de création de la notice: 2009
      Sidonie Mertens, née Dusart, a été assassinée en forêt de Fontainebleau le 8 mai 1867. Le procès de sa meutrière s'est terminé le 15 août 1867 (courriel de Isabelle Rambaud).
      inventaire après décès; Fontainebleau (Seine-et-Marne); Laval (rue de); Dusart, Marguerite Sidonie (....-1867); Mertens, Emile
  - Minutes. 1867, septembre - 1867, octobre, septembre 1867 - octobre 1867; MC/ET/XXXVIII/1129
  - Minutes. 1867, novembre - 1867, décembre, novembre 1867 - décembre 1867; MC/ET/XXXVIII/1130
  - Minutes. 1868, janvier - 1868, avril, janvier 1868 - avril 1868; MC/ET/XXXVIII/1131
  - Minutes. 1868, mai - 1868, août, mai 1868 - août 1868; MC/ET/XXXVIII/1132
  - Minutes. 1868, septembre - 1868, octobre, septembre 1868 - octobre 1868; MC/ET/XXXVIII/1133
  - Minutes. 1868, novembre - 1868, décembre, novembre 1868 - décembre 1868; MC/ET/XXXVIII/1134
  - Minutes. 1869, janvier - 1869, avril, janvier 1869 - avril 1869; MC/ET/XXXVIII/1135
  - Minutes. 1869, mai - 1869, juillet, mai 1869 - juillet 1869; MC/ET/XXXVIII/1136
  - Minutes. 1869, août - 1869, septembre, août 1869 - septembre 1869; MC/ET/XXXVIII/1137
  - Minutes. 1869, octobre - 1869, décembre, octobre 1869 - décembre 1869; MC/ET/XXXVIII/1138
  - Minutes. 1870, janvier - 1870, mars, janvier 1870 - mars 1870; MC/ET/XXXVIII/1139
  - Minutes. 1870, avril - 1870, mai, avril 1870 - mai 1870; MC/ET/XXXVIII/1140
  - Minutes. 1870, juin - 1870, décembre, juin 1870 - décembre 1870; MC/ET/XXXVIII/1141
  - Minutes. 1871, janvier - 1871, juillet, janvier 1871 - juillet 1871; MC/ET/XXXVIII/1142
  - Minutes. 1871, août - 1871, octobre, août 1871 - octobre 1871; MC/ET/XXXVIII/1143
  - Minutes. 1871, novembre - 1871, décembre, novembre 1871 - décembre 1871; MC/ET/XXXVIII/1144
  - Compte de tutelle de la marquise de Preaulx. 1871, 7 décembre, 7 décembre 1871; MC/ET/XXXVIII/1145
    - Procès verbal d'approbation de comptes de tutelle par Etienne Marie Charles de Preaulx marquis d'Alligre propriétaire, demeurant rue du Faubourg Saint-Honoré, n° 89, présenté par Joseph Hubert Geneviève marquis de Preaulx, même adresse pour sa mère Catherine Félicité Rouillé de Boisy veuve de Joseph Marthe René Gilbert marquis de Preaulx, 7 décembre 1871; MC/ET/XXXVIII/1145
      Report des actes analysés à l'occasion de l'établissement des répertoires numériques dits 'états numérique' des liasses et registres de minutes (base de données migrée: voir contexte dans le Plan d’orientation général - Notaires de Paris, guides thématiques du Minutier).
      Date de création de la notice: 2012
      compte de tutelle; Faubourg-Saint-Honoré (rue du); Preaulx, Joseph Marthe René Gilbert de; Preaulx, Etienne Marie Charles de; Preaulx, Joseph Hubert Geneviève de; Rouillé de Boisy, Catherine Félicité
  - Minutes. 1872, janvier - 1872, mars, janvier 1872 - mars 1872; MC/ET/XXXVIII/1146
  - Minutes. 1872, avril - 1872, juin, avril 1872 - juin 1872; MC/ET/XXXVIII/1147
    - Notoriété après décès d'Auguste Joubert, survenu en son domicile au Caire (Égypte), le 5 juillet 1871., 22 mai 1872; MC/ET/XXXVIII/1147
      De l'image fixe à l'image animée (1820-1910), documents du Minutier central des notaires de Paris relatifs à l'histoire des photographes et de la photographie, par Marc Durand, Paris, Archives nationales, 2013 (sous presse), notice n° 2573 (version dématérialisée de l'instrument de recherche, les notices biographiques et compléments de descriptions d'actes ne se trouvent que sur la version papier de l'ouvrage, voir contexte dans le Plan d’orientation général - Notaires de Paris, guides thématiques du Minutier).
      Le Caire (Egypte); Joubert, Auguste
  - Minutes. 1872, juillet - 1872, septembre, juillet 1872 - septembre 1872; MC/ET/XXXVIII/1148
  - Minutes. 1872, octobre - 1872, décembre, octobre 1872 - décembre 1872; MC/ET/XXXVIII/1149
  - Minutes. 1873, janvier - 1873, mars, janvier 1873 - mars 1873; MC/ET/XXXVIII/1150
  - Minutes. 1873, avril - 1873, juin, avril 1873 - juin 1873; MC/ET/XXXVIII/1151
  - Minutes. 1873, juillet - 1873, septembre, juillet 1873 - septembre 1873; MC/ET/XXXVIII/1152
  - Minutes. 1873, octobre - 1873, décembre, octobre 1873 - décembre 1873; MC/ET/XXXVIII/1153
  - Minutes. 1874, janvier - 1874, février, janvier 1874 - février 1874; MC/ET/XXXVIII/1154
  - Minutes. 1874, mars - 1874, mai, mars 1874 - mai 1874; MC/ET/XXXVIII/1155
  - Minutes. 1874, juin - 1874, juillet, juin 1874 - juillet 1874; MC/ET/XXXVIII/1156
  - Minutes. 1874, août - 1874, décembre, août 1874 - décembre 1874; MC/ET/XXXVIII/1157
  - Minutes. 1875, janvier - 1875, février, janvier 1875 - février 1875; MC/ET/XXXVIII/1158
  - Minutes. 1875, mars - 1875, mai, mars 1875 - mai 1875; MC/ET/XXXVIII/1159
  - Minutes. 1875, juin - 1875, août, juin 1875 - août 1875; MC/ET/XXXVIII/1160
  - Minutes. 1875, septembre - 1875, décembre, septembre 1875 - décembre 1875; MC/ET/XXXVIII/1161
  - Minutes. 1876, janvier - 1876, février, janvier 1876 - février 1876; MC/ET/XXXVIII/1162
  - Minutes. 1876, mars - 1876, mai, mars 1876 - mai 1876; MC/ET/XXXVIII/1163
  - Minutes. 1876, juin - 1876, juillet, juin 1876 - juillet 1876; MC/ET/XXXVIII/1164
  - Minutes. 1876, août - 1876, octobre, août 1876 - octobre 1876; MC/ET/XXXVIII/1165
  - Minutes. 1876, novembre - 1876, décembre, novembre 1876 - décembre 1876; MC/ET/XXXVIII/1166
  - Minutes. 1877, janvier - 1877, février, janvier 1877 - février 1877; MC/ET/XXXVIII/1167
  - Minutes. 1877, mars, mars 1877; MC/ET/XXXVIII/1168
  - Minutes. 1877, avril - 1877, mai, avril 1877 - mai 1877; MC/ET/XXXVIII/1169
  - Minutes. 1877, juin - 1877, juillet, juin 1877 - juillet 1877; MC/ET/XXXVIII/1170
  - Minutes. 1877, août - 1877, octobre, août 1877 - octobre 1877; MC/ET/XXXVIII/1171
  - Minutes. 1877, novembre - 1877, décembre, novembre 1877 - décembre 1877; MC/ET/XXXVIII/1172
  - Minutes. 1878, janvier - 1878, février, janvier 1878 - février 1878; MC/ET/XXXVIII/1173
  - Minutes. 1878, mars - 1878, avril, mars 1878 - avril 1878; MC/ET/XXXVIII/1174
  - Minutes. 1878, mai - 1878, juin, mai 1878 - juin 1878; MC/ET/XXXVIII/1175
  - Minutes. 1878, juillet - 1878, août, juillet 1878 - août 1878; MC/ET/XXXVIII/1176
  - Minutes. 1878, septembre - 1878, octobre, septembre 1878 - octobre 1878; MC/ET/XXXVIII/1177
  - Minutes. 1878, novembre - 1878, décembre, novembre 1878 - décembre 1878; MC/ET/XXXVIII/1178
  - Minutes. 1879, janvier - 1879, février, janvier 1879 - février 1879; MC/ET/XXXVIII/1179
  - Minutes. 1879, mars - 1879, avril, mars 1879 - avril 1879; MC/ET/XXXVIII/1180
  - Minutes. 1879, mai, mai 1879; MC/ET/XXXVIII/1181
  - Minutes. 1879, juin, juin 1879; MC/ET/XXXVIII/1182
  - Minutes. 1879, juillet, juillet 1879; MC/ET/XXXVIII/1183
  - Minutes. 1879, août, août 1879; MC/ET/XXXVIII/1184
  - Minutes. 1879, septembre - 1879, octobre, septembre 1879 - octobre 1879; MC/ET/XXXVIII/1185
  - Minutes. 1879, novembre - 1879, décembre, novembre 1879 - décembre 1879; MC/ET/XXXVIII/1186
  - Minutes. 1880, janvier - 1880, février, janvier 1880 - février 1880; MC/ET/XXXVIII/1187
  - Minutes. 1880, mars - 1880, avril, mars 1880 - avril 1880; MC/ET/XXXVIII/1188
    - Contrat de mariage sous le régime de la communauté de biens avec donation au dernier vivant entre Victor Louis Daireaux, éditeur, demeurant 156, rue de Rivoli, et Marie Eugénie Beaudelot, sans profession, demeurant 22, rue des Buttes-Chaumont. Mariage à la mairie du 10e arrondissement de Paris., 19 avril 1880; MC/ET/XXXVIII/1188
      De l'image fixe à l'image animée (1820-1910), documents du Minutier central des notaires de Paris relatifs à l'histoire des photographes et de la photographie, par Marc Durand, Paris, Archives nationales, 2013 (sous presse), notice n° 1268 (version dématérialisée de l'instrument de recherche, les notices biographiques et compléments de descriptions d'actes ne se trouvent que sur la version papier de l'ouvrage, voir contexte dans le Plan d’orientation général - Notaires de Paris, guides thématiques du Minutier).
      Buttes-Chaumont (rue des); Rivoli (rue de); Daireaux, Victor Louis; Beaudelot, Marie Eugénie
  - Minutes. 1880, 1er mai - 1880, 15 juin, 1er mai 1880 - 15 juin 1880; MC/ET/XXXVIII/1189
  - Minutes. 1880, 16 juin - 1880, 31 juillet, 16 juin 1880 - 31 juillet 1880; MC/ET/XXXVIII/1190
  - Minutes. 1880, août, août 1880; MC/ET/XXXVIII/1191
    - Cahier des charges pour la vente d'un fonds de photographie situé 45, rue Jacob, à la requête de Joseph Hermet, photographe, demeurant même adresse. La mise à prix est fixée à 10 000 francs., 7 août 1880; MC/ET/XXXVIII/1191
      À la suite:
      1880, 11 août Procès-verbal de non-adjudication.
      De l'image fixe à l'image animée (1820-1910), documents du Minutier central des notaires de Paris relatifs à l'histoire des photographes et de la photographie, par Marc Durand, Paris, Archives nationales, 2013 (sous presse), notice n° 2394 (version dématérialisée de l'instrument de recherche, les notices biographiques et compléments de descriptions d'actes ne se trouvent que sur la version papier de l'ouvrage, voir contexte dans le Plan d’orientation général - Notaires de Paris, guides thématiques du Minutier).
      Jacob (rue); Hermet, Joseph
  - Minutes. 1880, septembre - 1880, octobre, septembre 1880 - octobre 1880; MC/ET/XXXVIII/1192
  - Minutes. 1880, novembre - 1880, décembre, novembre 1880 - décembre 1880; MC/ET/XXXVIII/1193
  - Minutes. 1881, 1er janvier - 1881, 24 février, 1er janvier 1881 - 24 février 1881; MC/ET/XXXVIII/1194
  - Minutes. 1881, 25 février - 1881, 31 mars, 25 février 1881 - 31 mars 1881; MC/ET/XXXVIII/1195
  - Minutes. 1881, avril, avril 1881; MC/ET/XXXVIII/1196
  - Minutes. 1881, mai, mai 1881; MC/ET/XXXVIII/1197
  - Minutes. 1881, juin, juin 1881; MC/ET/XXXVIII/1198
  - Minutes. 1881, juillet, juillet 1881; MC/ET/XXXVIII/1199
  - Minutes. 1881, août - 1881, octobre, août 1881 - octobre 1881; MC/ET/XXXVIII/1200
  - Minutes. 1881, novembre, novembre 1881; MC/ET/XXXVIII/1201
    - Bail avec promesse de vente par la Compagnie Foncière de France et d'Algérie, place de l'Opéra, n° 4, au profit de la société anonyme des terrains et constructions des terrains de l'avenue Victor Hugo, rue du Faubourg-Poissonnière, n° 183, d'un terrain en forme triangulaire avenue Victor-Hugo (anciennement avenue d'Eylau), rue de la Pompe et une rue nouvelle (16e arrondissement)., 26 novembre 1881; MC/ET/XXXVIII/1201
      Date de création de la notice: 2007
      bail; promesse; Eylau (avenue d'); Faubourg-Poissonnière (rue du); Opéra (place de l'); Pompe (rue de la); Victor-Hugo (avenue)
    - Vente par la société d'assurance l'Urbaine, rue Le Peletier, n° 8, à la Compagnie Foncière de France et d'Algérie, place de l'Opéra, n° 4, la Compagnie Foncière de France et d'Algérie, place de l'Opéra, n° 4, d'un terrain en forme triangulaire avenue Victor-Hugo (anciennement avenue d'Eylau), rue de la Pompe et une rue nouvelle (16e arrondissement)., 26 novembre 1881; MC/ET/XXXVIII/1201
      Plan
      acte de vente; Eylau (avenue d'); Le-Peletier (rue); Opéra (place de l'); Pompe (rue de la); Victor-Hugo (avenue)
  - Minutes. 1881, décembre, décembre 1881; MC/ET/XXXVIII/1202
  - Minutes. 1882, janvier, janvier 1882; MC/ET/XXXVIII/1203
  - Minutes. 1882, 1er février - 1882, 20 mars, 1er février 1882 - 20 mars 1882; MC/ET/XXXVIII/1204
  - Minutes. 1882, 21 mars - 1882, 30 avril, 21 mars 1882 - 30 avril 1882; MC/ET/XXXVIII/1205
  - Minutes. 1882, mai, mai 1882; MC/ET/XXXVIII/1206
  - Minutes. 1882, 1er juin - 1882, 20 juillet, 1er juin 1882 - 20 juillet 1882; MC/ET/XXXVIII/1207
  - Minutes. 1882, 21 juillet - 1882, 8 août, 21 juillet 1882 - 8 août 1882; MC/ET/XXXVIII/1208
  - Minutes. 1882, 9 août - 1882, 31 août, 9 août 1882 - 31 août 1882; MC/ET/XXXVIII/1209
  - Minutes. 1882, septembre, septembre 1882; MC/ET/XXXVIII/1210
  - Minutes. 1882, octobre, octobre 1882; MC/ET/XXXVIII/1211
  - Minutes. 1882, novembre, novembre 1882; MC/ET/XXXVIII/1212
  - Minutes. 1882, décembre, décembre 1882; MC/ET/XXXVIII/1213
  - Minutes. 1883, janvier, janvier 1883; MC/ET/XXXVIII/1214
  - Minutes. 1883, 1er février - 1883, 12 février, 1er février 1883 - 12 février 1883; MC/ET/XXXVIII/1215
  - Minutes. 1883, 13 février - 1883, 27 février, 13 février 1883 - 27 février 1883; MC/ET/XXXVIII/1216
  - Minutes. 1883, mars, mars 1883; MC/ET/XXXVIII/1217
  - Minutes. 1883, avril, avril 1883; MC/ET/XXXVIII/1218
  - Minutes. 1883, mai, mai 1883; MC/ET/XXXVIII/1219
  - Minutes. 1883, juin, juin 1883; MC/ET/XXXVIII/1220
  - Minutes. 1883, juillet, juillet 1883; MC/ET/XXXVIII/1221
    - Contrat de mariage sous le régime de la communauté de biens entre Auguste François Victor Joubert, mécanicien, demeurant 26, rue du Pressoir, et Adrienne Alexandrine Lefäy, fleuriste, 27, rue des Vignes au Perreux. Mariage à la mairie de Nogent-sur-Marne, du 19 juillet 1883., 13 juillet 1883; MC/ET/XXXVIII/1221
      1883, 14 septembre Dépôt des pièces de publication.
      De l'image fixe à l'image animée (1820-1910), documents du Minutier central des notaires de Paris relatifs à l'histoire des photographes et de la photographie, par Marc Durand, Paris, Archives nationales, 2013 (sous presse), notice n° 2574 (version dématérialisée de l'instrument de recherche, les notices biographiques et compléments de descriptions d'actes ne se trouvent que sur la version papier de l'ouvrage, voir contexte dans le Plan d’orientation général - Notaires de Paris, guides thématiques du Minutier).
      Pressoir (rue du); Nogent-sur-Marne (Val-de-Marne); Le Perreux-sur-Marne (Val-de-Marne); Joubert, Auguste François Victor; Lefäy, Adrienne Alexandrine
  - Minutes. 1883, août, août 1883; MC/ET/XXXVIII/1222
  - Minutes. 1883, septembre, septembre 1883; MC/ET/XXXVIII/1223
  - Minutes. 1883, octobre, octobre 1883; MC/ET/XXXVIII/1224
  - Minutes. 1883, novembre - 1883, décembre, novembre 1883 - décembre 1883; MC/ET/XXXVIII/1225
  - Minutes. 1884, janvier, janvier 1884; MC/ET/XXXVIII/1226
  - Minutes. 1884, février, février 1884; MC/ET/XXXVIII/1227
  - Minutes. 1884, mars, mars 1884; MC/ET/XXXVIII/1228
  - Minutes. 1884, avril, avril 1884; MC/ET/XXXVIII/1229
  - Minutes. 1884, mai, mai 1884; MC/ET/XXXVIII/1230
  - Minutes. 1884, juin, juin 1884; MC/ET/XXXVIII/1231
  - Minutes. 1884, juillet, juillet 1884; MC/ET/XXXVIII/1232
  - Minutes. 1884, août - 1884, septembre, août 1884 - septembre 1884; MC/ET/XXXVIII/1233
  - Minutes. 1884, octobre, octobre 1884; MC/ET/XXXVIII/1234
  - Minutes. 1884, novembre, novembre 1884; MC/ET/XXXVIII/1235
  - Minutes. 1884, 1er décembre - 1884, 23 décembre, 1er décembre 1884 - 23 décembre 1884; MC/ET/XXXVIII/1236
  - Minutes. 1884, 24 décembre - 1884, 24 décembre 1884 - 1884; MC/ET/XXXVIII/1237
  - Minutes. 1885, janvier, janvier 1885; MC/ET/XXXVIII/1238
  - Minutes. 1885, février, février 1885; MC/ET/XXXVIII/1239
  - Minutes. 1885, mars, mars 1885; MC/ET/XXXVIII/1240
  - Minutes. 1885, avril, avril 1885; MC/ET/XXXVIII/1241
  - Minutes. 1885, mai, mai 1885; MC/ET/XXXVIII/1242
  - Minutes. 1885, juin, juin 1885; MC/ET/XXXVIII/1243
  - Minutes. 1885, juillet, juillet 1885; MC/ET/XXXVIII/1244
  - Minutes. 1885, août - 1885, septembre, août 1885 - septembre 1885; MC/ET/XXXVIII/1245
  - Minutes. 1885, octobre - 1885, novembre, octobre 1885 - novembre 1885; MC/ET/XXXVIII/1246
  - Minutes. 1885, décembre, décembre 1885; MC/ET/XXXVIII/1247
  - Minutes. 1886, janvier, janvier 1886; MC/ET/XXXVIII/1248
  - Minutes. 1886, février, février 1886; MC/ET/XXXVIII/1249
  - Minutes. 1886, mars, mars 1886; MC/ET/XXXVIII/1250
  - Minutes. 1886, avril, avril 1886; MC/ET/XXXVIII/1251
  - Minutes. 1886, 1er mai - 1886, 11 mai, 1er mai 1886 - 11 mai 1886; MC/ET/XXXVIII/1252
  - Minutes. 1886, 12 mai - 1886, 31 mai, 12 mai 1886 - 31 mai 1886; MC/ET/XXXVIII/1253
  - Minutes. 1886, 2 juin - 1886, 25 juin, 2 juin 1886 - 25 juin 1886; MC/ET/XXXVIII/1254
  - Minutes. 1886, 26 juin, 26 juin 1886; MC/ET/XXXVIII/1255
  - Minutes. 1886, 1er juillet - 1886, 16 juillet, 1er juillet 1886 - 16 juillet 1886; MC/ET/XXXVIII/1256
  - Minutes. 1886, 17 juillet - 1886, 31 juillet, 17 juillet 1886 - 31 juillet 1886; MC/ET/XXXVIII/1257
  - Minutes. 1886, août, août 1886; MC/ET/XXXVIII/1258
  - Minutes. 1886, septembre - 1886, octobre, septembre 1886 - octobre 1886; MC/ET/XXXVIII/1259
  - Minutes. 1886, novembre, novembre 1886; MC/ET/XXXVIII/1260
  - Minutes. 1886, 1er décembre - 1886, 15 décembre, 1er décembre 1886 - 15 décembre 1886; MC/ET/XXXVIII/1261
  - Minutes. 1886, 16 décembre - 1886, 16 décembre 1886 - 1886; MC/ET/XXXVIII/1262
  - Minutes. 1887, janvier, janvier 1887; MC/ET/XXXVIII/1263
  - Minutes. 1887, 1er février - 1887, 13 février, 1er février 1887 - 13 février 1887; MC/ET/XXXVIII/1264
  - Minutes. 1887, 14 février - 1887, 28 février, 14 février 1887 - 28 février 1887; MC/ET/XXXVIII/1265
  - Minutes. 1887, mars, mars 1887; MC/ET/XXXVIII/1266
  - Minutes. 1887, avril, avril 1887; MC/ET/XXXVIII/1267
  - Minutes. 1887, mai, mai 1887; MC/ET/XXXVIII/1268
  - Minutes. 1887, juin, juin 1887; MC/ET/XXXVIII/1269
  - Minutes. 1887, juillet, juillet 1887; MC/ET/XXXVIII/1270
  - Minutes. 1887, août - 1887, septembre, août 1887 - septembre 1887; MC/ET/XXXVIII/1271
  - Minutes. 1887, octobre, octobre 1887; MC/ET/XXXVIII/1272
    - Contrat de mariage de David Emile Durkheim, professeur de philosophie, demeurant rue des Forts n° 2, à Epinal (Vosges), fils de Moyse Durkheim, rabbin, et de Mélanie Marx-Isidor, sa femme, avec Louise Julie Dreyfus, sans profession, fille d'Henri Dreyfus, constructeur de chaudronnerie, et de Rosalie Lévy, sa femme, demeurant à Paris, rue du Faubourg-Saint-Martin n°162., 14 octobre 1887; MC/ET/XXXVIII/1272
      Actes dépouillés par le personnel du Minutier central des notaires de Paris.
      Date de création de la notice: 2015 (Marie-Françoise Limon-Bonnet)
      contrat de mariage; Epinal (Vosges); rabbin; enseignant; Durkheim, Emile; Durkheim, Moyse; Marx-Isidor, Mélanie; Dreyfus, Louise Julie; Dreyfus, Henri; Lévy, Rosalie; Faubourg-Saint-Martin (rue du)
  - Minutes. 1887, novembre, novembre 1887; MC/ET/XXXVIII/1273
  - Minutes. 1887, décembre, décembre 1887; MC/ET/XXXVIII/1274
  - Minutes. 1888, 1er janvier - 1888, 16 janvier, 1er janvier 1888 - 16 janvier 1888; MC/ET/XXXVIII/1275
  - Minutes. 1888, 21 janvier - 1888, 31 janvier, 21 janvier 1888 - 31 janvier 1888; MC/ET/XXXVIII/1276
  - Minutes. 1888, février, février 1888; MC/ET/XXXVIII/1277